【裁判字號】    98,消債更,103
【裁判日期】    980525
【裁判案由】    更生事件
【裁判全文】
臺灣士林地方法院民事裁定           98年度消債更字第103號
債  務  人  甲○○○○○○
債務人聲請更生事件，本院裁定如下：
    主  文
債務人應於本裁定送達後三十日內，補提如附表所示文件及資料
到院。
    理  由
一、按債務人與金融機構協商成立者，不得聲請更生或清算，但
    因不可歸責於己之事由，致履行顯有重大困難者，不在此限
    。本條例施行前，債務人依金融主管機關協調成立之中華民
    國銀行公會會員辦理消費金融案件無擔保債務協商機制與金
    融機構成立之協商，準用前項之規定，消費者債務清理條例
    第151 條第5 項、第6 項分別定有明文。又債務人聲請更生
    時，所提出之財產及收入狀況說明書，應表明下列事項，並
    提出證明文件：一、財產目錄，並其性質及所在地。二、最
    近五年是否從事營業活動及平均每月營業額。三、收入及必
    要支出之數額、原因及種類。四、依法應受債務人扶養之人
    ，此觀諸消費者債務清理條例第43條第6 項規定自明。次按
    ，債務人聲請更生或清算不合程式或不備其他要件者，法院
    應以裁定駁回之，但其情形可以補正者，法院應定期間先命
    補正，同條例第8 條定有明文。且更生之聲請有拒絕提出關
    係文件或為財產變動狀況之報告者，應駁回之，參諸同條例
    第46條第3 款規定自明。
二、查本件債務人具狀聲請更生，漏未提出如附表所示文件及資
    料到院，爰定期命補正，如逾期未補正，則駁回其聲請。
中    華    民    國    98    年    5     月    25    日
                  民事第二庭  法      官  陳玉曆
上為正本係照原本作成。
本件不得抗告。
中    華    民    國    98    年    5     月    25    日
                              書  記  官  朱亮彰
附表：
1、中華民國銀行公會會員辦理消費金融案件無擔保債務協商機
   制協議書及無擔保債務還款計畫書。
2、債務人雖主張與配偶張玉美經營洋城燒臘店，月營業額新臺
   幣（下同）15萬元，月盈餘為4 萬元，惟僅提出店面租約及
   水、電費繳費通知各1 紙為據，難認已盡釋明之責。又債務
   人經營燒臘店之月營業額15萬元，換算每日營業額僅5000元
   ，似與常情有違。債務人應提出洋城燒臘店之統一編號，依
   稅捐稽徵機關管理營利事業會計憑證辦法設置之民國97年全
   年簡易日記簿或進貨及費用登記簿，及繳納97年度營業稅之
   證明。提出適當單據或證明文件，列表說明其經營洋城燒臘
   店每月營業成本之明細及各細項金額。所租賃店面之坪數，
   及97年度全年水、電、瓦斯費繳費明細（向繳費單位申請）
   。
3、債務人最新勞保被保險人投保資料表，自96年2月起迄今郵局
   存摺封面及內頁影本（應補登存摺至本裁定送達日）。。
4、提出相關證明文件，說明是否領取低收入戶補助及金額。若
   未申請，或雖申請惟不符資格，應說明未申請或不符資格之
   原因。
5、目前所租賃自住之房屋97年度全年水、電、瓦斯、電話費繳
   費明細（向繳費單位申請）。
6、說明債務人經營燒臘店，膳食費每月仍須6000元之原因及明
   細。
7、提出債務人配偶張玉美95、96綜合所得稅各類所得資料清單
   及最新財產歸屬資料清單。
8、提出適當證明文件，說明應受扶養人王映筑除居住費用外，
   每月扶養費之明細、各細項金額及原因，不得以概括項目及
   概括金額代之，及如何與配偶張玉美分擔扶養費用。


司法院資訊處製作；財團法人民間司法改革基金會備份。
